臺灣桃園地方法院刑事判決　　　　　　　 94年度易字第556號
公　訴　人　臺灣桃園地方法院檢察署檢察官
被　　　告　庚○○
　　　　　　　　　　(
上列被告因竊盜案件，經檢察官提起公訴（94年度偵字第6946號
）及移送併案審理（94年度偵字第12602 號），被告於準備程序
中就被訴事實為有罪之陳述，經本院合議庭裁定由受命法官獨任
行簡式審判程序，茲判決如下：
    主  文
庚○○共同連續竊盜，處有期徒刑玖月。扣案鑰匙貳支沒收。
    事  實
一、庚○○前曾因竊盜案件，經本院於民國九十三年八月九日以
    九十三年度簡字第三八五號刑事簡易判決判處有期徒刑七月
    ，緩刑二年，於九十三年九月十九日確定（不構成累犯），
    仍不知警惕。其竟基於意圖為自己不法所有之概括犯意，連
    續為下列行為：
（一）於九十四年三月十六日凌晨三時許，在桃園縣中壢市○○
      路一八九號前，見甲○○所有停放在路旁之車牌號碼LK—
      二六六二號自小客車副駕駛座車窗未關，其竟自該窗戶伸
      手進入車內，竊取甲○○置放在車內副駕駛座上之公事包
      一只、皮夾一只（內有身分證正本及影本、機車駕駛執照
      正本及影本、大潤發會員卡、優加力加油卡、豐田汽車貴
      賓卡、世紀廣場貴賓卡、票面金額新台幣—下同—十二萬
      八千元之支票、及車牌號碼LK—二六六二號自小客車行車
      執照各一紙、行動電話一具等物）得手後，除留下大潤發
      會員卡、優加力加油卡、豐田汽車貴賓卡、世紀廣場貴賓
      卡、甲○○之汽車駕駛執照影本及身分證影本外，其餘物
      品均丟棄在同縣中壢市老街溪旁某處。
（二）於九十三年三月二十八日上午五時許，在桃園縣楊梅鎮大
      成市場內，見乙○○所有停放在前揭處所之車牌號碼CB—
      二八九五號自小客車左後側車門未鎖，乃徒手將該車車門
      打開，竊取乙○○放置車內之汽車駕駛執照及行車執照各
      一紙得手後，除將乙○○之汽車駕駛執照留供己用外，其
      餘物品均丟棄在同縣楊梅鎮某處。
（三）於九十三年三月三十一日上午十一時許，在桃園縣中壢市
      魚市場旁之空地停車場內，以其自備之鑰匙一支發動戊○○所有停放在前揭處所之車牌號碼PK—七九四六號自小貨
      車（價值約四萬元）後竊取之，得手後留供己用。
（四）於九十三年四月一日凌晨零時許，駕駛前揭竊得之車牌號
      碼PK—七九四六號自小貨車，前往桃園縣楊梅鎮○○路○
      段一九八號工廠外，徒手竊取該廠房旁空地上置放之工具
      箱一具、排氣管及拖車頭軸心各一支、拖車頭後燈架二組
      、後視鏡桿一組、H 型鐵架一組及後煞車分泵二具等物得
      手後，駕車前往同縣楊梅火車站搭載不知情之彭勝雲（另
      經台灣桃園地方法院檢察署檢察官以九十四年度偵字第六
      九四六號為不起訴處分確定）。
（五）嗣庚○○於九十四年四月一日凌晨零時四十分許，駕車行
      經同縣楊梅鎮○○路○段一巷一五二號廠房前，趁不知情
      之彭勝雲下車至該廠房附近小解之際，復承前開相同犯意
      ，徒手竊取丁○○所有之白鐵變電箱一具（價值約二千元
      ），而於其將前開竊得之白鐵變電箱搬上前揭車牌號碼PK
      —七九四六號自小貨車時，遭警方盤查查獲，並在庚○○
      身上扣得甲○○之身分證影本、駕駛執照影本各一紙，在
      彭勝雲身上扣得甲○○之黑色皮夾（內有大潤發會員卡、
      優加力加油卡、豐田汽車貴賓卡、世紀廣場貴賓卡、乙○○之汽車駕駛執照各一紙），及在前揭車牌號碼PK—七九
      四六號自小貨車內扣得己○○遭竊之工具箱一具、排氣管
      及拖車頭軸心各一支、拖車頭後燈架二組、後視鏡桿一組
      、H 型鐵架一組及後煞車分泵二具及丁○○遭竊之白鐵變
      電箱一具等物，而悉上情。
（六）於九十四年七月六日下午二時許，夥同具有共同犯意聯絡
      之彭勝雲（另由台灣桃園地方法院檢察署檢察官聲請簡易
      判決處刑），在桃園縣中壢市○○○路七０八巷口前，因
      無交通工具可供代步，竟由彭勝雲以其自備之鑰匙發動丙○○所有之車牌號碼IQJ —七一二號重型機車一輛後，共
      同竊取前開機車得手。嗣彭勝雲騎乘前揭機車搭載庚○○
      ，行經桃園縣桃園市○○路與民生路交岔路口，為警當場
      查獲，並扣得彭勝雲所有之鑰匙一支，而悉上情。
二、案經乙○○、甲○○訴由桃園縣政府警察局楊梅分局報請臺
    灣桃園地方法院檢察署檢察官偵查起訴及移送併案審理。庚○○於準備程序中為有罪之陳述，經本院合議庭裁定由受命
    法官獨任行簡式審判程序。
    理  由
一、上開時地犯罪事實，業據被告庚○○於警詢、偵查中及本院
    審理中坦承不諱，核與被害人甲○○、乙○○、己○○、丙○○、丁○○、戊○○等人於警詢中之指述相符，並經證人
    即共犯前揭事實欄一（六）所載犯行之彭勝雲於警詢、偵查
    中供述其等共同竊取前開車牌號碼IQJ —七一二號重型機車
    之情節明確，且有贓物領據六紙、現場暨贓物照片九幀附卷
    可稽，復有被告所有用以行竊之鑰匙（九十四年度刑管字第
    一０八三號）及共犯彭勝雲所有用以行竊之鑰匙（九十四年
    度刑管字第二二五一號）各一支扣案可佐，由此足徵被告前
    揭任意性自白核與事實相符，應可採信。是本案事證明確，
    被告所涉犯行洵堪認定，應予依法論科。
二、核被告所為，係犯刑法第三百二十條第一項之竊盜罪。被告
    與共犯彭勝雲間，就前揭事實欄一（六）所載犯行，具有犯
    意聯絡及行為分擔，應依刑法第二十八條論以共同正犯。又
    被告先後六次竊盜犯行，時間緊接，方法相同，觸犯構成要
    件相同之罪名，顯係基於概括犯意為之，為連續犯，應依刑
    法第五十六條規定論以一罪，並依法加重其刑。公訴人雖僅
    就被告所涉如事實欄一（一）至（五）所載之連續竊盜犯行
    起訴，然檢察官就犯罪事實一部起訴者，其效力及於全部，
    本案被告經移送併案審理之如事實欄一（六）所載之犯罪事
    實，與前揭事實欄一（一）至（五）所載之連續竊盜犯行，
    有連續犯之裁判上一罪關係，業如前述，本院自應就此部分
    犯行併予審理之。爰審酌被告犯罪之動機、目的、其連續涉
    犯竊盜罪之手段係以徒手或使用自備鑰匙之方式為之、被告
    之智識程度、品行、素行、其犯行對被害人造成之損害尚輕
    及其犯罪後坦承不諱之態度等一切情狀，量處如主文所示之
    刑，以資懲儆。
三、扣案如九十四年度刑管字第一０八三號扣押物品清單所示之
    鑰匙一支，係被告所有供竊取前開車牌號碼PK—七九四六號
    自小貨車所使用之物，為被告所有供犯罪所用之物，及扣案
    如九十四年度刑管字第二二五一號扣押物品清單所示之鑰匙
    一支，係共犯彭勝雲所有，而供被告與共犯彭勝雲共犯如事
    實欄一（六）所載犯行使用之物，業經被告供承在卷，均應
    依刑法第三十八條第一項第二款規定，宣告沒收之。
四、按被告所犯為死刑、無期徒刑、最輕本刑三年以上有期徒刑
    之罪或高等法院管轄第一審案件以外之罪，經被告於準備程
    序就被訴事實為有罪之陳述，經告知簡式審判程序之旨，並
    聽取被告及檢察官之意見後，經本院合議庭依刑事訴訟法第
    二百七十三條之一規定，裁定由受命法官獨任進行簡式審判
    程序審理，併予敘明。
據上論斷，應依刑事訴訟法第二百七十三條之一第一項、第二百
九十九條第一項前段，刑法第二十八條、第五十六條、第三百二
十條第一項、第三十八條第一項第二款，罰金罰鍰提高標準條例
第一條，判決如主文。
本案經檢察官謝雯璣到庭執行職務。
中　　華　　民　　國　　94　　年　　9 　　月　　9 　　日
                  刑事第九庭    法　官　胡芷瑜
以上正本證明與原本無異。
如不服本判決，應於判決送達後10日內向本院提出上訴狀（應附
繕本），上訴於臺灣高等法院。
                                書記官  李珈慧
中　　華　　民　　國　　94　　年　　9 　　月　　9 　　日
附錄論罪科刑依據之法條：
中華民國刑法第320 條 (普通竊盜罪、竊佔罪)
意圖為自己或第三人不法之所有，而竊取他人之動產者，為竊盜
罪，處五年以下有期徒刑、拘役或五百元以下罰金。
意圖為自己或第三人不法之利益，而竊佔他人之不動產者，依前
項之規定處斷。
前二項之未遂犯罰之。
